Inventaris van het archief van de Raad voor het Kwekersrecht, (1906-) 1941-1980 (-1985)
Nationaal Archief, Den Haag
3083 1170
3085 1123
3086 1155
3087 1160
3088 1161
3091 1222
3098 1206
3106 1179
3107 1180
3108 1187
3111 1189
3112 1190
3114 1267
3117 1228
3122 1216
3131 1212
3132 1255
3133 1270
3135 1085
3140 1257
3141 1214
3158 507
3168 1946
3175 295
3177 344
3181 1209
3182 1213
3185 356
3186 357
3187 361
3195 591
3205 585
3207 1237
3208 1238
3209 1245
3222 270
3229 1254
3256 1197
3259 1205
3261 1256
3262 1260
3263 1262
3264 1265
3265 1202
3267 1203
3270 1271
3271 1278
3272 1188
3275 1264
3277 1147
3278 1181
3280 1266
3282 1239
3283 1241
3284 1243
3285 1193
3286 1240
3287 1215
3288 1234
3289 1244
3291 1229
3292 1230
3294 1211
3297 576
3310 463
3311 1192
3316 1217
3317 1218
3318 1242
3319 1263
3320 1276
3321 1277
3322 1299
3323 1300
3340 565
3347 1227
3357 1247
3358 1268
3362 1269
3366 1273
3368 1259
3370 1305
3371 1306
3372 1307
3373 1324
3377 1250
3380 1290
3384 1231
3385 1232
3386 1233
3387 1310
3395 1253
3396 1261
3417 1308
3429 1281
3430 1282
3431 1283
3432 1284
3433 1286
3434 1319
3443 1236
3445 1280
3447 1295
3448 1309
3452 1274
3461 1301
3472 1292
3475 1207
3476 1208
3484 595
3489 1249
3506 1297
3517 1323
3520 1347
3521 1258
3524 1335
3525 1341
3541 1318
3560 1246
3564 1296
3567 1325
3569 1275
3570 1288
3571 1304
3581 1251
3582 1252
3584 1272
3589 1287
3590 1291
3592 1326
3596 1285
3597 1314
3598 1315
3599 1316
3600 1317
3601 1293
3604 1294
3606 1279
3649 1349
3650 1350
3681 1298
3687 1303
3711 1235
3745 1312
3764 1320
3767 1330
3782 1321
3785 1289
3786 1302
3787 1331
3788 1332
3789 1333
3790 1334
3791 1336
3792 1337
3793 1338
3794 1339
3795 1340
3796 1344
3797 1364
3802 1327
3812 1311
3814 1361
3820 1348
3821 1328
3823 1313
3829 1357
3830 1372
3831 1373
3835 1355
3846 1343
3848 1351
3850 1379
3857 1354
3859 1356
3860 1369
3862 1342
3866 1376
3867 1365
3877 1367
3880 1360
3913 1358
3914 1359
3919 1352
3943 1353
3955 1374
3956 1375
3978 1345
3981 1370
3994 1377
3995 1378
3998 1371
4000 1329
4002 1366
4010 204
4011 419
4013 1368
4052 1362
4085 1363
4113 1322
4272 1346
Index op naam van het ras van het landbouwgewas
Naam inventarisnummer
Aardappel; Abdon 455
Aardappel; Abimélech 411
Aardappel; Admirandus 490
Aardappel; Adonis 428
Aardappel; Adrie 85
Aardappel; Akros 335
Aardappel; Alpha 84
Aardappel; Ambassadeur 320
Aardappel; Amelio 378
Aardappel; Amex 427
Aardappel; Amora 590
Aardappel; Ari 203
Aardappel; Aristo 358
Aardappel; Arran Banner Précosa 390
Aardappel; Asoka 336
Aardappel; Atleet 363
Aardappel; Avenir 323
Aardappel; Barima 260
Aardappel; Béa 235
Aardappel; Bellona 518
Aardappel; Beteka 137
Aardappel; Bevelander 133
Aardappel; Binova 570
Aardappel; Bonte Arka 443
Aardappel; Bonte Burmania 343
Aardappel; Bonte Urgenta 309
Aardappel; Brandaris 500
Aardappel; Brunella 496
Aardappel; Calori 457
Aardappel; Catarina 491
Aardappel; Ceam 581
Aardappel; Commandeur 392
Aardappel; Dalco 375
Aardappel; Daresa 439
Aardappel; Debora 448
Aardappel; Dekama 338
Aardappel; Deva 118
Aardappel; Donor 477
Aardappel; Doré 176
Aardappel; Eclata 533
Aardappel; Extase 374
Aardappel; Format 456
Aardappel; Froma 248
Aardappel; Frühmölle 283
Aardappel; Furore 83
Aardappel; Geelbloem 122
Aardappel; Gemini 454
Aardappel; Gideon 437
Aardappel; Gineke 190
Aardappel; Gloria 104
Aardappel; Goldstar 476
Aardappel; Goliath 401
Aardappel; Gralda 474
Aardappel; Harli 354
Aardappel; Herkol 325
Aardappel; IJsselster 117
Aardappel; Intenso 351
Aardappel; Irene 236
Aardappel; Jefta 436
Aardappel; Komeet 86
Aardappel; Koning 475
Aardappel; Koopman's Blauwe 102
Aardappel; Koopman's Bonte 101
Aardappel; Kronos 415
Aardappel; Kwinta 313
Aardappel; Libertas 164
Aardappel; Luctor 310
Aardappel; Ludwig 545
Aardappel; Marilihe 502
Aardappel; Maritta 271
Aardappel; Matador 130
Aardappel; Meerlander 140
Aardappel; Meerster 316
Aardappel; Mentor 362
Aardappel; Nascor 488
Aardappel; Nederlander 82
Aardappel; Nehara 523
Aardappel; Nervia 501
Aardappel; Noordeling 132
Aardappel; Noordstar 198
Aardappel; Nora 418
Aardappel; Oldina 589
Aardappel; Onno 400
Aardappel; Orion 88
Aardappel; Paladijn 449
Aardappel; Pandora 328
Aardappel; Patawi 485
Aardappel; Picus 582
Aardappel; Pimpernel 262
Aardappel; Pionier 317
Aardappel; Plato 367
Aardappel; Pommerant 435
Aardappel; Populair 179
Aardappel; Prélanda 519
Aardappel; Prinslander 261
Aardappel; Prof. Broekema 279
Aardappel; Profijt 199
Aardappel; Prudal 217
Aardappel; Rajka 524
Aardappel; Reaal 259
Aardappel; Realta 387
Aardappel; Rebecca 414
Aardappel; Record 131
Aardappel; Rector 470
Aardappel; Regent 258
Aardappel; Regina 278
Aardappel; Remedy 596
Aardappel; Remona 333
Aardappel; Retina 471
Aardappel; Revenu 486
Aardappel; Rival 312
Aardappel; Robijn 177
Aardappel; Rode Eersteling 139
Aardappel; Samgar 469
Aardappel; Saskia 138
Aardappel; Schenklander 554
Aardappel; Sieka 184
Aardappel; Sientje 185
Aardappel; Simson 587
Aardappel; Sirtema 206
Aardappel; Souvenir 180
Aardappel; Splendor 521
Aardappel; Tanja 487
Aardappel; Tedria 293
Aardappel; Tellus 412
Aardappel; Telstar 369
Aardappel; Thola 495
Aardappel; Thorma 226
Aardappel; Thynia 438
Aardappel; Thyra 531
Aardappel; Tobola 404
Aardappel; Total 493
Aardappel; Trianta 322
Aardappel; Triumpf 81
Aardappel; Trophee 458
Aardappel; Ulster Scepter 558
Aardappel; Ultimus 178
Aardappel; Urgenta 207
Aardappel; Ursula 494
Aardappel; Vacuna 580
Aardappel; Vesta 416
Aardappel; Vitalis 520
Aardappel; Voorluk 163
Aardappel; Voran 171
Aardappel; Waalster 483
Aardappel; Wigro 376
Aardappel; Wilpo 134
Aardappel; Witte Ultimus 290
Aardappel; Witte Urgenta 288
Aardappel; Zeeburger 194
Beemdlangbloem; Admira 585
Beemdlangbloem; Bergamo 218
Beemdlangbloem; Enbela 528
Beemdlangbloem; Fax 305
Beemdlangbloem; Festina 473
Beemdlangbloem; Merbeem 298
Beemdlangbloem; Senu 213
Bladramenas; Siletta 294
Blauwmaanzaad; Emmabloem 120
Blauwmaanzaad; Hollands Glorie 429
Blauwmaanzaad; Nobel 100
Engels Raaigras; Barrage 566
Engels Raaigras; Casima 445
Engels Raaigras; Doublet 327
Engels Raaigras; Dux 302
Engels Raaigras; Hunsballe I 214
Engels Raaigras; Palaver 591
Engels Raaigras; Pronto 398
Engels Raaigras; Stadion 465
Engels Raaigras; Terpas 341
Engels Raaigras; Wubo 408
Erwt; Aureool 197
Erwt; Big Ben 232
Erwt; Dik Trom 399
Erwt; Dolfijn 211
Erwt; Emigrant 188
Erwt; Eroïca 231
Erwt; Fertila 264
Erwt; Flavanda 413
Erwt; Gastro 462
Erwt; Greengolt 556
Erwt; Gruno 106
Erwt; Hala 107
Erwt; Ivora 210
Erwt; Kola 143
Erwt; Koroza 240
Erwt; Laga 452
Erwt; Lohmann's Weender Kurzstroh 275
Erwt; Mansholt's gekruiste extra, korte groene 110
Erwt; Oliva 266
Erwt; Parel CB 157
Erwt; Pauli 324
Erwt; Redos 186
Erwt; Rondo CB 97
Erwt; Rovar 319
Erwt; Servo 135
Erwt; Stijfstro CB 156
Erwt; Super Corona 161
Erwt; Vares 241
Erwt; Vinco 162
Erwt; Virtus 254
Erwt; Zelka 95
Frans Raaigras; Armo 249
Frans Raaigras; Barricade 222
Gele Erwt; Porta 468
Gerst; Abed Kenia 160
Gerst; Agio 196
Gerst; Balder 192
Gerst; Bock 388
Gerst; Delta 331
Gerst; Frisia 269
Gerst; Herta 200
Gerst; Hillmarsh 281
Gerst; Mansholt's Tweerijige 113
Gerst; Mansholt's Wintergerst II 165
Gerst; Minerva 256
Gerst; Piroline 274
Gerst; Saxonia 169
Gerst; Topper 359
Gerst; Trias 247
Gerst; Union 289
Gerst; Urania 175
Gerst; Vada 255
Gerst; Vindicat 174
Gerst; Vinesco 233
Gewoon Struisgras; Barbinet 512
Gewoon Struisgras; Boral 571
Gewoon Struisgras; Enate 296
Gewoon Struisgras; Orbica 564
Groene Erwt; Hylgro 382
Haver; Addi 265
Haver; Adelaar 149
Haver; Anabel 514
Haver; Arval 406
Haver; Audax 285
Haver; Bento 484
Haver; Binder 112
Haver; Civena 242
Haver; Diamant 330
Haver; Dippe's Vroege Witte 168
Haver; Expres 136
Haver; Flämingsgold 172
Haver; Flämingskrone 340
Haver; Goudenregen II 151
Haver; Karin 383
Haver; Libelle 499
Haver; Libertas 181
Haver; Major 212
Haver; Mansholt's Haver III 166
Haver; Marek 432
Haver; Marino 355
Haver; Marne 145
Haver; Nestor 257
Haver; Pax 182
Haver; Pendek 228
Haver; Rosinante 513
Haver; Sandra 509
Haver; Selma 505
Haver; Wodan 111
Haver; Zandster 230
Haver; Zege 150
Haver; Zonne II 159
Heidestruisgras; Astra 267
Heidestruisgras; Barida 284
Italiaans Raaigras; Bartali 565
Italiaans Raaigras; Borima 304
Italiaans Raaigras; Turgo 576
Kamgras; Encresta 426
Kievitsboon; Renka 381
Kleine Timothee; Sport 574
Koolzaad; Janetzki Koolzaad 126
Koolzaad; Lembke's Koolzaad 127
Koolzaad; Mansholt's Hamburger Koolzaad 109
Kropaar; Dactimo 225
Kropaar; Dora 440
Kropaar; Heidac 105
Kropaar; Karo 224
Kropaar; Merita 480
Kropaar; Phyllox 568
Kropaar; Unke 577
Kruipend Struisgras; Rusta 563
Lucerne; Du Puits 204
Lupine; Barpine 364
Lupine; Bipal 253
Lupine; Puissant 342
Lupine; Spelato 360
Maanzaad; Noordster 191
Mais; Aakorna 357
Mais; Bonita 507
Mais; Brillant 595
Mais; Caldera 356
Mais; Ona 36 479
Mais; Ona 88 498
Mais; Onix 95 573
Mais; Prior 295
Mais; Protor 344
Mais; Silobe 361
Mergkool; Goliath 99
Mergkool; Littmann's Groene Mergkool 337
Mosterdzaad; Mansholt's Geel Mosterdzaad 108
Rietzwenkgras; Motall 504
Rietzwenkgras; S 170 594
Rode Klaver; Rea 339
Rode Klaver; Remy 270
Rode Klaver; Resident 334
Rode Klaver; Tetri 377
Rogge; Danae 447
Rogge; Raya 268
Roodzwenkgras; Golfrood 535
Roodzwenkgras; Patio 409
Roodzwenkgras; Reptans 578
Roodzwenkgras; Roda 472
Roodzwenkgras; Tenora 584
Schapengras; Charming 397
Schapengras; Novina 201
Stamboon; Aka 93
Stamboon; Bataaf 223
Stamboon; Beka 94
Stamboon; Candida 195
Stamboon; Ceka 92
Stamboon; Exponent 183
Stamboon; Goudkorrel 300
Stamboon; Kaboon 216
Stamboon; Krobesta 352
Stamboon; Nanko 252
Stamboon; Prominent 187
Stamboon; Rona 349
Stamboon; Walcheria 119
Stamboon; Wicosta 229
Stoppelknol; Armada 346
Stoppelknol; Barcoupé 238
Stoppelknol; Bodo 421
Stoppelknol; Brabo 551
Stoppelknol; Brasto 370
Stoppelknol; Gelba 291
Stoppelknol; Gelria A 227
Stoppelknol; Houtlander 394
Stoppelknol; Labra 482
Stoppelknol; Leielander 431
Stoppelknol; Novitas 299
Stoppelknol; Rekord 430
Stoppelknol; Senator 422
Stoppelknol; Veko Andijvieblad 534
Stoppelknol; Wegro 297
Stoppelknol; Zwawi 125
Struisgras; Avanta 244
Struisgras; Novobent 189
Suikerbiet; Cebeta 467
Suikerbiet; Cecerave 441
Suikerbiet; Hilleshög Standaard 549
Suikerbiet; Kaweerta 158
Suikerbiet; Kaweinterpoly 423
Suikerbiet; Kawenorta 276
Suikerbiet; Kuhn P 90
Suikerbiet; Kuhn R 239
Suikerbiet; Maribo Anglo Poly 396
Suikerbiet; Marina Poly 561
Suikerbiet; Maxima 301
Suikerbiet; Megapoly 572
Suikerbiet; Optima 307
Suikerbiet; Polykuhn CR 410
Suikerbiet; Polyro 365
Suikerbiet; Polyx 553
Suikerbiet; Superia 306
Suikerbiet; Zwaanesse III 219
Tarwe; Alba 128
Tarwe; Blanka 153
Tarwe; Capelle Desprez 220
Tarwe; Carpo 311
Tarwe; Carsten's Dikkop V 142
Tarwe; Cleo 379
Tarwe; Demeter 144
Tarwe; Elisabeth 103
Tarwe; Hector 380
Tarwe; Heine's VII 205
Tarwe; Juliana 173
Tarwe; Koga 273
Tarwe; Lovink 115
Tarwe; Mado 193
Tarwe; Mendel 152
Tarwe; Minister 202
Tarwe; Nord Desprez 221
Tarwe; Peko 272
Tarwe; Staring 96
Tarwe; Van Hoek 114
Timothee; Bottnia II 353
Timothee; Lofar 292
Timothee; Murra 424
Timothee; Pastremo 557
Timothee; Timo 318
Veldbeemdgras; Adorno 243
Veldbeemdgras; Barkenta 389
Veldbeemdgras; Barones 511
Veldbeemdgras; Baronie 510
Veldbeemdgras; Captan 466
Veldbeemdgras; Dynamo 532
Veldbeemdgras; Entensa 597
Veldbeemdgras; Minima 593
Veldbeemdgras; Pondorosa 464
Veldboon; Mansholt's Wierboon 167
Veldboon; Maxime 517
Veldboon; Niki 141
Veldboon; Rinal 116
Veldboon; Wierboon CB 98
Vezelvlas; Madonna 282
Vezelvlas; Noblesse 251
Vezelvlas; Solido 250
Vlas; Blenda 154
Vlas; Concurrent 87
Vlas; Fivel 208
Vlas; Formosa 148
Vlas; Hercules 155
Vlas; Hilda 508
Vlas; Hollandia 146
Vlas; Liral Crown 246
Vlas; Percello 147
Vlas; Primo 478
Vlas; Rembrandt 89
Vlas; Verum 215
Vlas; Wiera 209
Voederbiet; Belgro 526
Voederbiet; Bison 277
Voederbiet; Blanda 417
Voederbiet; Covero 525
Voederbiet; Ferax 366
Voederbiet; Ferventa 481
Voederbiet; Fortuna 347
Voederbiet; Generaal 391
Voederbiet; Groeningia 124
Voederbiet; Gruno 550
Voederbiet; Hinderupgaard 263
Voederbiet; Hollandia 121
Voederbiet; Labego 529
Voederbiet; Meka 562
Voederbiet; Nestor 425
Voederbiet; Nutram 560
Voederbiet; Nutropoly 559
Voederbiet; Pajberg Korsroe P. 321
Voederbiet; Polyrouge 579
Voederbiet; Productiva 123
Voederbiet; Rijco 91
Voederbiet; Roselit 348
Voederbiet; Tetrarex 453
Voederbiet; Trigo 450
Voederbiet; Trioval 395
Voederlupine; Martini 280
Westerwolds Raaigras; Bernburger 463
Westerwolds Raaigras; Eclata 129
Westerwolds Raaigras; Million 326
Wintergerst; Ardo 548
Wintergerst; Dea 286
Wintergerst; Jumbo 372
Wintergerst; Leon 420
Winterkoolzaad; Forto 386
Winterkoolzaad; Marcus 586
Winterkoolzaad; Rapol 385
Winterrogge; Carsten's Kortstro 536
Winterrogge; Feniks 583
Winterrogge; Heertvelder 245
Winterrogge; Nomaro 170
Winterrogge; Pekuro 530
Wintertarwe; Apollo 332
Wintertarwe; Bongo 544
Wintertarwe; Bonus 329
Wintertarwe; Brocart 538
Wintertarwe; Cama 592
Wintertarwe; Capest 543
Wintertarwe; Carambol 540
Wintertarwe; Cyrano 541
Wintertarwe; Felix 308
Wintertarwe; Flamingo 314
Wintertarwe; Flevina 407
Wintertarwe; Ibis 402
Wintertarwe; Joss Cambier 522
Wintertarwe; Leda 237
Wintertarwe; Lely 542
Wintertarwe; Manella 434
Wintertarwe; Marco 515
Wintertarwe; Merlin 315
Wintertarwe; Mina 516
Wintertarwe; Multiweisz 537
Wintertarwe; Norda 588
Wintertarwe; Rembra 547
Wintertarwe; Sambo 371
Wintertarwe; Sylvia 461
Wintertarwe; Tadorna 460
Wintertarwe; Tavero 234
Wintertarwe; Val 546
Wintertarwe; Ventase 539
Witte Klaver; Alremo 287
Witte Klaver; Armada 350
Witte Klaver; Daeno 442
Witte Klaver; Gigant 527
Witte Klaver; Mira 489
Witte Klaver; Øtofte 303
Witte Klaver; Pronitro 552
Zomergerst; Alfor 459
Zomergerst; Asse 575
Zomergerst; Berac 497
Zomergerst; Cambrinus 368
Zomergerst; Delisa 433
Zomergerst; Emir 393
Zomergerst; Europa 444
Zomergerst; Gerken 506
Zomergerst; Impala 405
Zomergerst; Julia 492
Zomergerst; Mamie 569
Zomergerst; Ofir 567
Zomergerst; Sultan 451
Zomergerst; Volla 373
Zomergerst; Zephyr 446
Zomertarwe; Ankra 555
Zomertarwe; Gaby 403
Zomertarwe; Klaroen 503
Zomertarwe; Opal 345
Zomertarwe; Orca 384
Index op naam van het ras van het groentegewas
Naam Inventarisnummer
Andijvie; Reforma 659
Andijvie; Rosabella 619
Andijvie; Westlandia 624
Asperge; Spaganiva 987
Augurk; Argus 1080
Augurk; Bix 1273
Augurk; Bor 1340
Augurk; Delifin 930
Augurk; Dew 1270
Augurk; Dia 1313
Augurk; Diana 1280
Augurk; Duno 1339
Augurk; Eprix 1078
Augurk; Epros 988
Augurk; Expo 1245
Augurk; Fablo 1126
Augurk; Femilglas 1220
Augurk; Femilpros 1225
Augurk; Femkas 1091
Augurk; Fuga 1228
Augurk; Grafina 1069
Augurk; Guntruud 672
Augurk; Hok 1274
Augurk; Ino 1254
Augurk; Korbus 1237
Augurk; Korina 1203
Augurk; Kornim 1238
Augurk; Malmilglas 1219
Augurk; Malmilpros 1224
Augurk; Matara 1295
Augurk; Milglas 1221
Augurk; Milgunt 1222
Augurk; Milpros 1223
Augurk; Parifin 931
Augurk; Prefin 1050
Augurk; Rod 1255
Augurk; Sporto 1131
Augurk; Taj 1144
Augurk; Trufin 929
Augurk; Uwy 1145
Augurk; Vog 1257
Augurk; Wack 1309
Bloemkool; Amplus 710
Bloemkool; Candor 938
Bloemkool; Cyrano 1213
Bloemkool; Flora Blanca 613
Bloemkool; Juno 842
Bloemkool; Sesam 920
Bloemkool; South Pacific 902
Capucijner; Désirée 699
Capucijner; Ezetha's Krombek Blauwschok 656
Capucijner; Norma 708
Capucijner; Ordo 709
Champignon; Aromata 1267
Doperwt; Cobri 794
Doperwt; Polis 713
Kervel; Vertissimo 966
Knolselderij; Iram 984
Komkommer; Afy 1159
Komkommer; Amato 665
Komkommer; Amazone 1244
Komkommer; Bugrostan 760
Komkommer; Cupido 749
Komkommer; Esvier 673
Komkommer; Femdan 1243
Komkommer; Femfrance 1226
Komkommer; Mabro 666
Komkommer; Marex 915
Komkommer; Nidin 722
Komkommer; Nobico 879
Komkommer; Nobit 755
Komkommer; Pepinex 1029
Komkommer; Proso 676
Komkommer; Reusrath's Bitterfreie 686
Komkommer; Reusrath's halslose Spotresisting 692
Komkommer; Sporu 759
Komkommer; Tetra 894
Komkommer; Trias 853
Komkommer; Vetobit 756
Komkommer; Vios 657
Komkommer; Witte Bruid 628
Koolrabi; Primavera Blau 983
Kroot; Egavo 1088
Kroot; Formanova 812
Kroot; Gladoro 612
Kroot; Rebolta 1345
Kroot; Trianon 745
Kroot; Vereduna Albina 838
Kropsla; Aco 1331
Kropsla; Ado 1161
Kropsla; Afar 1332
Kropsla; Agilo 807
Kropsla; Aldira 1195
Kropsla; Ancora 810
Kropsla; Ardente 1132
Kropsla; Arlon 881
Kropsla; Avondefiance 1142
Kropsla; Awu 836
Kropsla; Barbara 1197
Kropsla; Bora 1288
Kropsla; Bremex 1102
Kropsla; Brioso 1095
Kropsla; Buna 1334
Kropsla; Cal 1336
Kropsla; Chopin 1361
Kropsla; Daresta 1358
Kropsla; Darka 1163
Kropsla; Delta 823
Kropsla; Doppia 808
Kropsla; Elevato 1098
Kropsla; Etus 1365
Kropsla; Fenita 972
Kropsla; Ferma 908
Kropsla; Flevo 743
Kropsla; Granada 1246
Kropsla; Groso 899
Kropsla; Grovites 893
Kropsla; Hag 1379
Kropsla; Helga 1143
Kropsla; Helia 1376
Kropsla; Helresta 1359
Kropsla; Hieke 1367
Kropsla; Idax 1302
Kropsla; Ilo 1337
Kropsla; Ilona 1327
Kropsla; Interrex 652
Kropsla; Jar 1247
Kropsla; Jon 1328
Kropsla; Kares 1249
Kropsla; Kloek 821
Kropsla; Knap 837
Kropsla; Kordaat 819
Kropsla; Kwadraat 1024
Kropsla; Kwiek 820
Kropsla; Larganda 1101
Kropsla; Legato 1096
Kropsla; Lentina 1099
Kropsla; Liba 909
Kropsla; Lucido 1287
Kropsla; Luniek 1034
Kropsla; Magiola 805
Kropsla; Majorette 1204
Kropsla; Mato 785
Kropsla; Mayfair 848
Kropsla; Mer 1370
Kropsla; Merida 1236
Kropsla; Mistra 1291
Kropsla; Moc 1268
Kropsla; Muck 1127
Kropsla; Neckarreuzen 825
Kropsla; Nocturne 1251
Kropsla; Novaran 1252
Kropsla; Obo 1338
Kropsla; Olof 1248
Kropsla; Pleno 809
Kropsla; Plucos 1374
Kropsla; Pollux 824
Kropsla; Portato 1094
Kropsla; Profos 781
Kropsla; Ramcos 1375
Kropsla; Rapide 804
Kropsla; Regina 650
Kropsla; Regola 1322
Kropsla; Revue 1311
Kropsla; Schreiber's Princeps 663
Kropsla; Seaqueen 1198
Kropsla; Solito 1097
Kropsla; Sonata 1194
Kropsla; Sonore 806
Kropsla; Strofe 1139
Kropsla; Tina 1371
Kropsla; Tirade 1199
Kropsla; Tonika 901
Kropsla; Toz 1364
Kropsla; Troppo 1200
Kropsla; Valioso 1290
Kropsla; Valore 826
Kropsla; Ventura 802
Kropsla; Veri 1335
Kropsla; Virilde 1369
Kropsla; Vitesse 784
Kropsla; Vox 1333
Kropsla; Womas 700
Kropsla; Zwaresse 1031
Meiraap; Fresco 732
Meloen; Ha'on 1312
Meloen; Ixy 1303
Paprika; Violetta 1030
Pronkboon; Excelsior 693
Pronkboon; Fry 1310
Pronkboon; White Sword 1271
Radijs; Auerbacher 1256
Radijs; Capriccio 742
Radijs; Champion 622
Radijs; Cherry Belle 620-621
Radijs; Eroïca 1300
Radijs; Inca 1157
Radijs; Karlo 1210
Radijs; Kokarde 1299
Radijs; Pinkie 685
Radijs; Qum 1156
Radijs; Rilo 1341
Rijsdoperwt; Alkmene 1019
Rijsdoperwt; Cerol 768
Rijsdoperwt; Comet 711
Rijsdoperwt; Dainty 1010
Rijsdoperwt; Fecunda Vereduna 694
Rijsdoperwt; Signum 706
Rijsdoperwt; Vigor 707
Rijspeul; Fortuna 608
Rijspeul; Nebak 688
Rijspeul; Oscar 637
Rijspeul; Reuzensuiker 956
Rijspeul; Rigi 635
Rijspeul; Tilly 634
Rijspeul; Venor 715
Rijspeul; Vermeer 636
Rijspeul; Vincent 638
Savooiekool; Groenland 741
Spinazie; Advance 623
Spinazie; Atosa 1253
Spinazie; Dorema 950
Spinazie; Duetta 796
Spinazie; Dynamo 875-876
Spinazie; Erasmo 1196
Spinazie; Hobosa 1357
Spinazie; Lesto 990
Spinazie; Monarata 1372
Spinazie; Monosa 1373
Spinazie; Ouverture 992
Spinazie; Palo 1250
Spinazie; Pré-Vital 782
Spinazie; Proloog 720
Spinazie; Protekta 947
Spinazie; Rolan 989
Spinazie; Rup 1216
Spinazie; Tem 1292
Spinazie; Tosto 1045
Spinazie; Unires 816
Spinazie; Vikimun 993
Spinazie; Virtuosa 827
Spinazie; Vitores 1113
Spinazie; Vrodos 991
Spinazie; Wintra 792
Spinazie; Wisemona 790
Spruitkool; Elara 1167
Spruitkool; Frigostar 1043
Spruitkool; Frigotop 1042
Spruitkool; Nioba 1153
Spruitkool; Rubine 651
Spruitkool; Scaldis 748
Spruitkool; Thor 925
Spruitkool; Topscore 1044
Spruitkool; Zid 1160
Stamdoperwt; Albion 1184
Stamdoperwt; Alice 669
Stamdoperwt; Alma 766
Stamdoperwt; Almires 1265
Stamdoperwt; Anik 896
Stamdoperwt; Argos 934
Stamdoperwt; Argosy 957
Stamdoperwt; Arkel 832
Stamdoperwt; Averto 860
Stamdoperwt; Belco 1122
Stamdoperwt; Canner Prince 772
Stamdoperwt; Caribo 1052
Stamdoperwt; Cennia 723
Stamdoperwt; Cep 1259
Stamdoperwt; Cicero 1039
Stamdoperwt; Circo 1162
Stamdoperwt; Clause 50 679
Stamdoperwt; Colworth Swift 924
Stamdoperwt; Comire 904
Stamdoperwt; Competent 1015
Stamdoperwt; Cormorant 1062
Stamdoperwt; Corsaro 834
Stamdoperwt; Dauphine 788
Stamdoperwt; Diagolt 1076
Stamdoperwt; Diva 1048
Stamdoperwt; Dominie 997
Stamdoperwt; Double One 721
Stamdoperwt; Durana 874
Stamdoperwt; Elberta 648
Stamdoperwt; Elf 747
Stamdoperwt; Enato 1179
Stamdoperwt; Equordia 729
Stamdoperwt; Esmeralda 767
Stamdoperwt; Espoir de Gembloux 660
Stamdoperwt; Esquire 1051
Stamdoperwt; Estaverde 1084
Stamdoperwt; Eurofin 995
Stamdoperwt; Faceta 868
Stamdoperwt; Fasci 1178
Stamdoperwt; Fergu 1176
Stamdoperwt; Finri 1180
Stamdoperwt; Firstcovert 727
Stamdoperwt; Flevo 754
Stamdoperwt; Forto 678
Stamdoperwt; Free Kick 994
Stamdoperwt; Fridol 1138
Stamdoperwt; Frivita 1229
Stamdoperwt; Frostar 1188
Stamdoperwt; Galaxie 1012
Stamdoperwt; Germaine 765
Stamdoperwt; Globus 903
Stamdoperwt; Göttinga 880
Stamdoperwt; Gravita 1230
Stamdoperwt; Green Bay 800
Stamdoperwt; Greka 646
Stamdoperwt; Gullivert 746
Stamdoperwt; Haco 1324
Stamdoperwt; Happy End 886
Stamdoperwt; Haubners Siegerin 684
Stamdoperwt; Helda 647
Stamdoperwt; Hercules 998
Stamdoperwt; Hodan 799
Stamdoperwt; Honey 787
Stamdoperwt; Hybris 955
Stamdoperwt; Iba 1275
Stamdoperwt; Igloo 1011
Stamdoperwt; Jetro 1169
Stamdoperwt; Kebby 905
Stamdoperwt; Kelex 698
Stamdoperwt; Kelpro 1056
Stamdoperwt; Kelva 744
Stamdoperwt; Kelvedon Climax 866
Stamdoperwt; Kesko 953
Stamdoperwt; Kestrel 958
Stamdoperwt; Kingo 954
Stamdoperwt; Klema Vereduna 674
Stamdoperwt; Kwartus 863
Stamdoperwt; Labores 1058
Stamdoperwt; Ladan 798
Stamdoperwt; Lafontaine 641
Stamdoperwt; Lancet 869
Stamdoperwt; Legend 1346
Stamdoperwt; Legio 1040
Stamdoperwt; Lilaska 757
Stamdoperwt; Lorino 1187
Stamdoperwt; Lowadis 872
Stamdoperwt; Lowador 870
Stamdoperwt, Lowarex 871
Stamdoperwt; Marico 1121
Stamdoperwt; Mendely 1115
Stamdoperwt; Mercato 1296
Stamdoperwt; Merida 714
Stamdoperwt; Midinette 1086
Stamdoperwt; Mik 1269
Stamdoperwt; Minarette 928
Stamdoperwt; Mingomark 873
Stamdoperwt; Minigolt 1077
Stamdoperwt; Mul 1276
Stamdoperwt; Murat 1114
Stamdoperwt; Norcovert 681
Stamdoperwt; Nugget 773
Stamdoperwt; Num 1308
Stamdoperwt; Nuwonder 926
Stamdoperwt; Oberon 830
Stamdoperwt; Obvita 1231
Stamdoperwt; Oktavus 750
Stamdoperwt; Onyx 764
Stamdoperwt; Oreste 833
Stamdoperwt; Pegasus 960
Stamdoperwt; Pinocchio 922
Stamdoperwt; Pixie 696
Stamdoperwt; Polarette 1013
Stamdoperwt; Postillon 921
Stamdoperwt; Precursor 831
Stamdoperwt; Primadan 1170
Stamdoperwt; Primagolt 1075
Stamdoperwt; Primata 724
Stamdoperwt; Primaverde 1083
Stamdoperwt; Primcovert 682
Stamdoperwt; Probata 1185
Stamdoperwt; Proco 1123
Stamdoperwt; Promina 769
Stamdoperwt; Promoter 642
Stamdoperwt; Puget 1085
Stamdoperwt; Purvita 1232
Stamdoperwt; Puttie 777
Stamdoperwt; Ralca 1004
Stamdoperwt; Ramto 859
Stamdoperwt; Recette 1047
Stamdoperwt; Ridonia 1189
Stamdoperwt; Rinada 1190
Stamdoperwt; Rivoli 1116
Stamdoperwt; Ron 1306
Stamdoperwt; Rosal 1057
Stamdoperwt; Rosamu 1079
Stamdoperwt; Rurik 1124
Stamdoperwt; Sapper 907
Stamdoperwt; Sceptre 1063
Stamdoperwt; Sekstus 885
Stamdoperwt; Sida 1305
Stamdoperwt; Sobat 1172
Stamdoperwt; Sommette 1092
Stamdoperwt; Spiket 1151
Stamdoperwt; Staperla 1186
Stamdoperwt; Starnain 850
Stamdoperwt; Supcovert 683
Stamdoperwt; Tek 1307
Stamdoperwt; Ten 1344
Stamdoperwt; Tena 778
Stamdoperwt; Tertius 900
Stamdoperwt; Téziereinette 797
Stamdoperwt; Tézierprospère 1028
Stamdoperwt; Tierce 1134
Stamdoperwt; Tiffany 1173
Stamdoperwt; Tovares 1059
Stamdoperwt; Trinetto 1181
Stamdoperwt; Trinket 1049
Stamdoperwt; Trintella 1277
Stamdoperwt; Triodon 1006
Stamdoperwt; Triofin 1005
Stamdoperwt; Triolet 1135
Stamdoperwt; Troika 1136
Stamdoperwt; Urania 668
Stamdoperwt; Urgenta 753
Stamdoperwt; Valiant 959
Stamdoperwt; Vervil 965
Stamdoperwt; Vilnay 964
Stamdoperwt; Vitalis 793
Stamdoperwt; Vulcan 996
Stamdoperwt; Vylo 1258
Stamdoperwt; Walo 775
Stamdoperwt; Wico 725
Stampeul; Agio 639
Stampeul; Angela 789
Stampeul; Bon Ami 640
Stampeul; Pheno 1177
Stampeul; Schwyzer Zwerg 828